【裁判字號】    92,訴,379
【裁判日期】    920827
【裁判案由】    毒品危害防制條例
【裁判全文】
臺灣嘉義地方法院刑事判決                          九十二年度訴字第三七九號
    公  訴  人  臺灣嘉義地方法院檢察署檢察官
    被      告  甲○○
右列被告因違反毒品危害防制條例案件，經檢察官提起公訴（九十二年度毒偵字第四
五八號），本院判決如左：
    主  文
甲○○施用第一級毒品，累犯，處有期徒刑捌月。扣案之第一級毒品海洛因陸包（合
計淨重零點陸伍公克），沒收銷燬之；前開毒品外包裝陸個（重壹點貳肆公克）、夾
鏈袋捌拾捌個及注射針筒壹支，均沒收。
    事  實
一、甲○○前於民國八十年間因違反肅清煙毒條例案件，經本院於八十年十一月二十
    日以八十年度訴字第五八五號判決判處有期徒刑三年六月確定，於八十二年十一
    月十九日假釋交付保護管束；惟於保護管束期間內即八十三年間復因違反肅清煙
    毒條例、槍砲彈藥刀械管制條例等案件，經本院於八十四年五月十九日以八十三
    年度重訴字第八八一號判決判處有期徒刑三年八月（其中違反肅清煙毒條例三年
    六月、槍砲彈藥刀械管制條例三月），嗣違反肅清煙毒條例部分經上訴後，經臺
    灣高等法院臺南分院於八十四年十一月二十一日以八十四年度上訴字第一三七九
    號判決撤銷原判決，改判三年六月而與上開違反槍砲彈藥刀械管制條例所處有期
    徒刑三月定應執行有期徒刑三年八月確定，並撤銷上開假釋，執行殘刑一年七月
    六日，兩者接續執行，於八十七年八月十四日假釋交付保護管束，而於九十年二
    月二日期滿執行完畢。又因施用毒品案件，經本院裁定送觀察、勒戒後，因認無
    繼續施用毒品之傾向，經臺灣嘉義地方法院檢察署檢察官於九十一年四月十六日
    （起訴書誤為九十二年四月十六日）以九十一年度毒偵字第二八六號不起訴處分
    確定。詎仍不知悔改，復萌生施用第一級毒品海洛因之犯意，於九十二年五月十
    六日晚上六時許，在嘉義市○○路八四六號（起訴書誤為嘉義市○○街二六之二
    號三樓三），以針筒注射之方式施用第一級毒品海洛因，嗣於同年五月十八日下
    午一時五十分許，在嘉義市○○路「嘉雄陸橋」下為警查獲，並扣得其所有之第
    一級毒品海洛因一包（毛重○、二公克），及其所有供施用第一級毒品海洛因所
    用之前開毒品外包裝一個；並經得甲○○之同意至其嘉義市○○路八四六號之住
    處，查獲第一級毒品海洛因五小包，及其所有供施用第一級毒品海洛因所用之前
    開毒品外包裝五個、夾鏈袋八十八個、注射針筒一支。經依本院九十二年度毒聲
    字第三八一號裁定送觀察、勒戒後，認有繼續施用毒品之傾向。
二、案經嘉義市警察局第一分局報請臺灣嘉義地方法院檢察署檢察官偵查起訴。
    理  由
一、訊據被告甲○○對於右揭事實均自白不諱，而被告之尿液經送嘉義市衛生局檢驗
    結果，嗎啡確呈陽性反應，此有該局所出具之檢驗涉嫌毒品及管制藥品之尿液檢
    體案件、尿液送驗姓名對照表各一紙在卷可稽（分別見警卷第一七頁及偵查卷第
    二四頁），復有其所有之第一級毒品海洛因六包（合計淨重○、六五公克），及
    其所有供施用第一級毒品海洛因所用之前開毒品外包裝六個（重一、二四公克）
    、夾鏈袋八十八個及注射針筒一支扣案可資佐證；且上開第一級毒品海洛因，經
    送請法務部調查局鑑定，其檢驗結果認送驗白粉六包含有第一級第６項毒品海洛
    因成分，合計淨重○、六五公克，包裝重一、二四公克等情，有該局九十二年六
    月十一日調科壹字第１８０００１６１８號鑑定通知書一紙在卷足佐（見偵查卷
    第二二頁），堪認被告之上開自白為真實，足以採信。末查，被告前因施用毒品
    案件，經本院裁定送觀察、勒戒後，因認無繼續施用毒品之傾向，經臺灣嘉義地
    方法院檢察署檢察官於九十一年四月十六日以九十一年度毒偵字第二八六號不起
    訴處分確定，有臺灣嘉義地方法院檢察署刑案資料查註紀錄表、臺灣高等法院被
    告全國前案紀錄表各一份在卷可參。被告於臺灣嘉義地方法院檢察署檢察官為不
    起訴處分後，五年內再犯毒品危害防制條例第十條之罪，經依本院九十二年度毒
    聲字第三八一號裁定送觀察、勒戒後，仍有繼續施用之傾向，有臺灣嘉義看守所
    九十二年六月十日出具之嘉所豐衛字第○九二○○○○七六○號函暨所附之有無
    繼續施用毒品傾向證明書、有無繼續施用毒品傾向評估標準記錄表各乙份附卷可
    參（見偵查卷第二○、二一頁），本件事證明確，被告犯行堪以認定。
二、查海洛因為毒品危害防制條例所謂之第一級毒品，觀諸該條例第二條第二項第一
    款規定甚明。核被告甲○○上開施用第一級毒品海洛因之行為，係犯毒品危害防
    制條例第十條第一項之施用第一級毒品罪。其持有上開第一級毒品海洛因之行為
    ，為施用行為所吸收，不另論罪。被告甲○○前於八十年間因違反肅清煙毒條例
    案件，經本院於八十年十一月二十日以八十年度訴字第五八五號判決判處有期徒
    刑三年六月確定，於八十二年十一月十九日假釋交付保護管束；惟於保護管束期
    間內即八十三年間復因違反肅清煙毒條例、槍砲彈藥刀械管制條例等案件，經本
    院於八十四年五月十九日以八十三年度重訴字第八八一號判決判處有期徒刑三年
    八月（其中違反肅清煙毒條例三年六月、槍砲彈藥刀械管制條例三月），嗣違反
    肅清煙毒條例部分經上訴後，經臺灣高等法院臺南分院於八十四年十一月二十一
    日以八十四年度上訴字第一三七九號判決撤銷原判決，改判三年六月而與上開違
    反槍砲彈藥刀械管制條例所處有期徒刑三月定應執行有期徒刑三年八月確定，並
    撤銷上開假釋，執行殘刑一年七月六日，兩者接續執行，於八十七年八月十四日
    假釋交付保護管束，而於九十年二月二日期滿執行完畢，此有臺灣高等法院被告
    全國前案記錄表及臺灣嘉義地方法院檢察署刑案資料查註紀錄表各一份在卷足憑
    ，其於受有期徒刑執行完畢五年以內再犯本件有期徒刑以上之罪，為累犯，應依
    刑法第四十七條之規定加重其刑。爰爰審酌被告前已有施用毒品之紀錄，並經觀
    察、勒戒後，竟又再度施用，顯見其意志不堅，仍未戒絕，毫無悔改之意，其施
    用足以導致精神障礙、性格異常，甚至造成生命危險之毒品，戕害一己之身體健
    康，及其犯罪之動機、目的、手段、犯罪後之態度等一切情狀，量處如主文所示
    之刑，以資懲儆。
三、扣案之第一級毒品海洛因六包（合計淨重○、六五公克），係毒品，有上開法務
    部調查局鑑定通知書一紙附卷可證，應依毒品危害防制條例第十八條第一項前段
    規定，不問屬於犯人與否，沒收銷燬之；前開毒品外包裝六個（重一、二四公克
    ）、夾鏈袋八十八個及注射針筒一支，均係被告所有且供本件施用毒品犯行所用
    之物，業據其供陳在卷（見本院卷第二四、二五頁九十二年八月十八日審判筆錄
    ），應依刑法第三十八條第一項第二款規定併予沒收之。
據上論斷，應依刑事訴訟法第二百九十九條第一項前段，毒品危害防制條例第十條第
一項、第十八條第一項前段，刑法第十一條前段、第四十七條、第三十八條第一項第
二款，判決如主文。
本案經檢察官周欣潔到庭執行職務。
中      華      民      國    九十二    年      八      月    二十七    日
                                臺灣嘉義地方法院刑事第一庭
                                    法  官  黃  仁  勇
右正本證明與原本無異。
如不服本判決，應於判決送達後十日內向本院提出上訴狀( 應附繕本 )。告訴人或被
害人如對於本判決不服者，應具備理由請求檢察官上訴，其上訴期間之計算係以檢察
官收受判決正本之日期為準。
中      華      民      國    九十二    年      八      月    二十七    日
                                    書記官  呂  權  芳
附錄本判決論罪科刑法條全文：
毒品危害防制條例第十條：
施用第一級毒品者，處六月以上五年以下有期徒刑。
施用第二級毒品者，處三年以下有期徒刑。


司法院資訊處製作；財團法人民間司法改革基金會備份。
